【裁判字號】    94,訴,2271
【裁判日期】    950120
【裁判案由】    毒品危害防制條例
【裁判全文】
臺灣板橋地方法院刑事判決              94年度訴字第2271號
公  訴  人  臺灣板橋地方法院檢察署檢察官
被      告  甲○○
                      號
上列被告因毒品危害防制條例案件，經檢察官提起公訴（94年度
核退毒偵字第1661號），被告於本院準備程序進行中就被訴事實
為有罪之陳述，經本院合議庭裁定由受命法官獨任進行簡式審判
程序，並判決如下：
    主  文
甲○○連續施用第二級毒品，累犯，處有期徒刑伍月；扣案之第
二級毒品安非他命壹包（淨重壹點陸克；鑑驗使用零點零壹克）
沒收銷燬之；吸管壹支與吸食器壹組均沒收。又連續施用第一級
毒品，累犯，處有期徒刑柒月；應執行有期徒刑拾月。扣案之第
二級毒品安非他命壹包（淨重壹點陸克；鑑驗使用零點零壹克）
沒收銷燬之；吸管壹支與吸食器壹組均沒收。
    事  實
一、甲○○曾於民國89年間因施用毒品案件，經本院以89年度毒
    聲字第2501號裁定送勒戒處所觀察、勒戒後，認無繼續施用
    毒品之傾向，嗣由臺灣板橋地方法院檢察署檢察官於民國89
    年5 月24日以89年度毒偵緝字第561 號為不起訴處分確定；
    嗣又於民國93年間再因施用毒品案件，經本院以93年度毒聲
    字第158號裁定送勒戒處所觀察、勒戒後，認無繼續施用毒品
    之傾向，經同署於民國93年4 月30日以93年度毒偵緝字第15
    7 號為不起訴處分確定；嗣其另於93年間因犯因施用第2 級
    毒品案件，經同署檢察官以93年度毒偵字第4261號聲請簡易
    判決處刑，經本院於93年10月19日以93年度簡字第4618號判
    處有期徒刑4 月，如易科罰金以3 佰元折算1 日，而於93年
    11月11日判決確定，於94年5 月19日縮刑期滿執行完畢。詎
    其猶不知悔改，基於各別施用第2 級毒品安非他命與施用第
    1 級毒品海洛因之概括犯意，自94年5 月23日起至94年6 月
    26日凌晨3 、4 時止，或在其板橋市○○路○ 段38巷156 弄
    102 號住處，或於板橋市○○路不詳址之友人家中，各以將
    第2 級毒品安非他命放置於玻璃球燒烤施用之方式施用第2
    級毒品安非他命；或將第1 級毒品海洛因放置於香煙點燃之
    方式施用第1 級毒品海洛因；平均每2 天施用第2 級毒品安
    非他命1 次；每2 週施用第1 級毒品海洛因1 次；以上開方
    式個別連續施用第1 級毒品海洛因多次與施用第2 級毒品安
    非他命多次。迨甲○○於94年6 月27日晚間10時30分許，至
    臺北縣板橋市○○○路○ 段113 號（起訴書誤載為11號，應
    予更正）206 室尋找其姓名不詳之綽號「阿忠」之成年友人
    時，為警於該室當場查獲，並經警扣得甲○○所有供施用第
    2 級毒品安非他命所用之吸管1 支與吸食器1 組及供施用之
    第2 級毒品安非他命1 包（淨重1 點6 克；鑑驗使用0 點01
    8 克）及綽號「阿忠」之男子於該室房間床頭櫃所有遺留之
    第1 級毒品海洛因1 包（淨重0 點67公克；空包裝重0 點17
    公克；起訴書誤載為淨重0 點55公克；該海洛因1 包因非屬
    甲○○所有，與被告所犯本案犯罪事實無關，故不於本案宣
    告沒收銷燬；宜由檢察官另行單獨聲請宣告沒收銷燬）。
二、案經臺北縣政府警察局板橋分局報請臺灣板橋地方法院檢察
    署檢察官偵查起訴。
    理  由
一、上揭事實，業據被告甲○○於本院調查與審理時供承明確（
    本院卷第30頁、第34頁至第39頁）；又被告甲○○於上開時
    地經警查獲後採尿檢驗結果，分別有安非他命類陽性反應與
    鴉片類陽性反應各等情，此有台灣檢驗科技股份有限公司濫
    用藥物尿液檢驗報告1 紙在卷足憑（94年度核退毒偵字第
    1661號偵查卷第4 頁）。又被告吳永洲於上開事實欄第一段
    所述時地經警扣得之1 包透明結晶體經初步鑑定結果，呈第
    2 級毒品安非他命陽性反應，淨重1 點6 克；鑑驗使用0點
    018 克，此有毒品初步鑑驗報告單與台灣檢驗科技股份有限
    公司濫用藥物檢驗報告各1 紙在卷可稽（同上偵查卷第28頁
    、第3 頁）；而前開經警於上開第206 室房間床頭櫃查獲遺
    留之白色1 包經初步鑑定及送法務部調查局鑑驗結果，確含
    有第1 級毒品海洛因反應與成分，淨重0 點67公克；空包裝
    重0 點17公克等情，亦有毒品初步鑑驗報告單與法務部調查
    局鑑定通知書各1 紙在卷足憑（同上偵查卷第29頁、第56頁
    ）；此外並有被告甲○○所有供施用第2 級毒品安非他命所
    用之吸管1 支與吸食器1 組各扣案可稽（同上偵查卷第6 頁
    ，94年度保管字第5389號扣押物品清單）與檢查記錄表、扣
    押物品目錄表、扣押物品照片影本10張等各在卷足憑（同上
    偵查卷第26頁、第33頁、第34頁至第39頁）。綜上所述，本
    件事證明確，被告連續施用上開第2 級毒品安非他命與第1
    級毒品海洛因等犯行應堪認定。
二、查海洛因與安非他命分別屬於毒品危害防制條例第2 條第2
    項第1 款、第2 款所列之第1 級毒品、第2 級毒品；核被告
    甲○○所為，係犯毒品危害防制條例第10條第2 項之施用第
    二級毒品罪與第一級毒品罪；被告持有上開第二級毒品安非
    他命罪與第一級毒品海洛因罪之低度行為，各為施用第二級
    毒品安非他命與施用第一級毒品海洛因之高度行為所吸收，
    均不另論罪；被告先後多次施用第二級毒品安非他命與施用
    第一級毒品海洛因等犯行，均時間緊接，犯罪構成要件相同
    ，顯係各基於概括之犯意反覆為之，均應各依連續犯之規定
    各論以一罪並加重其刑。查被告除於94年6 月26日該日有施
    用第2 級毒品安非他命與施用第1 級毒品海洛因之事實，已
    據檢察官起訴在案外，其餘如事實欄第1段所述自94年5 月
    23日起至94年6 月25日止，連續施用第2 級毒品安非他命與
    施用第1 級毒品海洛因等漏未起訴事實部分，業據被告於本
    院審理時供明在卷（本院卷第36頁、第37頁）；上開漏未起
    訴部分因與被告前開已起訴判決有罪之施用第2 級毒品安非
    他命與施用第1 級毒品海洛因部分，均有連續犯裁判上一罪
    之關係，基於審判不可分之關係，本院自得併予審理，附此
    敘明。被告所犯上開連續施用第二級毒品安非他命罪與連續
    施用第一級毒品海洛因罪，因犯意個別，犯罪構成要件不同
    ，應依數罪併合處罰。查被告有如事實欄所述之犯罪科刑執
    行情形，此有臺灣高等法院被告全國前案紀錄表1 紙在卷可
    稽，其於有期徒刑執行完畢後，5 年內再犯本件有期徒刑之
    本罪，應依刑法第47條累犯之規定加重其刑。爰審酌被告曾
    於民國89年間因施用毒品案件，經本院以89年度毒聲字第25
    01號裁定送勒戒處所觀察、勒戒後，認無繼續施用毒品之傾
    向，嗣由臺灣板橋地方法院檢察署檢察官於民國89 年5月24
    日以89年度毒偵緝字第561 號為不起訴處分確定；嗣又於民
    國93年間再因施用毒品案件，經本院以93年度毒聲字第158
    號裁定送勒戒處所觀察、勒戒後，認無繼續施用毒品之傾向
    ，經同署於民國93年4 月30日以93年度毒偵緝字第15 7號為
    不起訴處分確定，有上開被告全國前案紀錄表1 紙足憑，已
    見前述；且其於93年間因犯因施用第2 級毒品案件，經本院
    於93年10月19日以93年度簡字第4618號判處有期徒刑4 月，
    如易科罰金以3 佰元折算1 日，而於93年11月11日判決確定
    ，甫於94年5 月19日縮刑期滿執行完畢後，短短數日後即再
    犯本罪，與被告施用毒品時間僅1 月餘，並非長期施用，與
    被告平均每2 天施用第2 級毒品安非他命1 次；每2 週施用
    第1 級毒品海洛因1 次等施用毒品之次數，被告於犯後已坦
    承犯行，態度良好，已有悔意等一切情狀，各量處如主文所
    示之刑，並定其應執行刑，以示懲儆。
三、沒收與銷燬：
1、上開如事實欄第一段所述，扣案之吸管1 支與吸食器1 組係
   被告甲○○所有供施用第2 級毒品安非他命所用之物，業據
   被告甲○○於本院審理時供明在卷，故上開吸管1 支與吸食
   器1 組均依刑法第38條第1項第2 款宣告沒收之。
2、同上如事實欄第一段所述，扣案之第2 級毒品安非他命1 包
   （淨重1 點6 克；鑑驗使用0 點018 克），係被告甲○○所
   有供施用之物，依毒品危害防制條例第18條第1 項前段規定
   ，應予宣告沒收銷燬。
3、至於同上如事實欄第一段所述，扣案之第1 級毒品海洛因1
   包（淨重0 點67公克；空包裝重0 點17 公 克；起訴書誤載
   為淨重0 點55公克），被告甲○○已於警詢、偵查中或本院
   審理時堅決否認係其本人所有；被告於警詢、偵查中辯稱係
   其友人「紅角」所有；或於本院審理時辯稱，當時係其本人
   至前揭206 室尋找其綽號「阿忠」之成年友人時，經警在該
   室房間所查獲，而為該「阿忠」之友人所有各等語在卷；因
   上開第1 級毒品海洛因1 包，非屬被告甲○○所有，且與被
   告所犯本案犯罪事實無關，故不於本案宣告沒收銷燬；宜由
   檢察官另行單獨聲請宣告沒收銷燬，併此敘明。
據上論斷，應依刑事訴訟法第299 條第1 項前段、第273 條之1
第1 項、毒品危害防制條第10條第2 項、第1 項、第18條第1 項
前段；刑法第11條前段、第56條、第47條、第51條第5 款、第38
條第1 項第2 款，判決如主文。
本案經檢察官蔡元仕到庭執行職務。
中    華    民    國    95    年    1    月    20  日
             刑事第五庭    法  官  陳坤地
上列正本證明與原本無異。
如不服本判決，應於判決送達後10日內向本院提出上訴狀。
                           書記官  李淑秋
中    華    民    國    95    年    1     月    23    日
附錄本案論罪科刑法條全文
毒品危害防制條例第10條：
施用第1級毒品者，處6月以上5年以下有期徒刑。
施用第2級毒品者，處3年以下有期徒刑。


司法院資訊處製作；財團法人民間司法改革基金會備份。
